# 非经常损益中的罚款支出

提问人：安好 时间：2015-11-04 11:25:00
请教陈版及各位，假如营业外支出中有罚款 100 元，不允许税前扣除，纳税调增 25 元，那么在当期非经常性损益明细表的所得税影响额这栏应该填 0 还是 25 （不考虑其他业务），谢谢！

回答人：chenyiwei
应填 0 ，因为不论该非经常性损益项目是否发生，对合并利润表中的所得税费用都不会产生影响。

提问人：复制忍者卡卡西 时间：2015-11-15 00:27:01
非经常性损益影响合计数 减：非经常性损益的所得税影响数 减：少数股东权益影响额 归属于母公司股东的非经常性损益影响———————————————————————————— 我一直对这里的“减：非经常性损益的所得税影响数”和“减：少数股东权益影响额“如何计算比较迷惑，还请陈版指教此处的逻辑关系。谢谢。

回答人：chenyiwei
请查阅《瑞华研究 2010 ～ 2014 汇编》之“问题5-4-6（关于非经常性损益的所得税影响金额）”、“问题5-4-7（非经常性损益项目所得税影响数的计算）”。